【裁判字號】    99,交聲簡再,1
【裁判日期】    990531
【裁判案由】    聲請再審
【裁判全文】
臺灣基隆地方法院刑事裁定           99年度交聲簡再字第1號
聲  請  人
即受判決人  甲○○
上列聲請人因公共危險案件，對於本院合議庭中華民國93年4 月
14日93年度交簡上字第4 號確定判決，聲請再審，本院裁定如下
：
    主  文
再審之聲請駁回。
    理  由
一、本件聲請意旨略以：本件聲請人即受判決人甲○○（下稱：
    聲請人），前因酒後駕車之公共危險案件，由本院於民國92
    年12月31日，以92年度基交簡字第328 號判決判處拘役59日
    ，如易科罰金，以銀元300 元折算1 日，嗣經聲請人提起上
    訴，經本院合議庭於93年4月14日，以93年度交簡上字第4號
    駁回上訴而告確定，惟本案仍有以下疑點與不合理之處，爰
    依刑事訴訟法第420條第1項第6款提起再審云云：
  (一)案發後，案件之兩造於警局內以同一酒測儀器先後施測，聲
    請人即受判決人甲○○（下稱聲請人）施測完後，單據上日
    期竟顯示為「96年」，然對造巫明堂隨後施測，日期、時間
    卻又變成一切正常，何以產生此一結果？而本案發生於深夜
    ，聲請人拒絕夜間偵訊，卻記載為聲請人拒絕酒測，若聲請
    人拒絕酒測，則為何兩造同時於警局內以同一儀器實施酒測
    時，係由聲請人先行施測？且施行酒測後，發現酒測單據顯
    示之日期與實際日期相差4 年多，為何不再以另台酒測儀器
    更行施測，而以手改？而酒測值單據在未施測前，日期、酒
    測值應為空白，單據上編號為整綑裝於酒測儀器內，編號應
    為連號，不可能有空白或跳號，顯可證明酒測單據係變造；
    酒測單據上日期誤差4 年多，員警江健中竟聲稱日期錯誤是
    「誤觸按鍵」所致，企圖逃避疏失之責，惟證人郭豐恆即證
    稱無法由外部更改，則顯見前開「誤觸按鍵」之說詞，係屬
    偽證；且聲請人於本案審理時有要求該員警將酒測儀呈院查
    證，而該員警卻利用警政署內規，先將之送修，待正確無誤
    後再送檢驗，欲利用行政法來毀滅刑事法之證據。
  (二)本案車禍之過程係聲請人被撞，然起訴書卻記載為聲請人由
    後追撞，請問：兩造由不同方向而來，一為由北向南，一為
    由南向北，如何會由後追撞？
  (三)聲請人於警詢筆錄曾提及欲告對造假車禍真斂財，然案發至
    今已過6 年多均無下文，聲請人懷疑該筆錄業經刪除或竄改
    。
二、按有罪之判決確定後，有左列情形之一者，為受判決人之利
    益，得聲請再審︰一、原判決所憑之證物已證明其為偽造或
    變造者。二、原判決所憑之證言、鑑定或通譯已證明其為虛
    偽者。三、受有罪判決之人，已證明其係被誣告者。四、原
    判決所憑之通常法院或特別法院之裁判已經確定裁判變更者
    。五、參與原判決或前審判決或判決前所行調查之法官，或
    參與偵查或起訴之檢察官，因該案件犯職務上之罪已經證明
    者，或因該案件違法失職已受懲戒處分，足以影響原判決者
    。六、因發現確實之新證據，足認受有罪判決之人應受無罪
    、免訴、免刑或輕於原判決所認罪名之判決者。前項第一款
    至第三款及第五款情形之證明，以經判決確定，或其刑事訴
    訟不能開始或續行非因證據不足者為限，得聲請再審，刑事
    訴訟法第420 條定有明文。又前開刑事訴訟法第420 第1 項
    第6 款所指「發現確實之新證據」要件，必須該「證據方法
    」係「新」而「確實」。細而言之，所謂「證據」，係指形
    式存在之證據方法而言，無論人證或物證皆然。所謂「新」
    證據，係指證據之「嶄新性」（新規性、新穎性）而言，謂
    該證據必須在事實審法院判決時已經存在，因未經發現，為
    法院及當事人所不知，不及調查斟酌，而於判決後始行發現
    者而言；若在判決前已經法院調查之證據，若經法院捨棄而
    不採，即非新證據。所謂「確實」，係指證據之「確實性」
    （明確性、顯著性、顯然性），必須該證據就形式上觀察，
    已足以動搖原確定判決而言；如尚不足以推翻原判決所認定
    罪刑之證據，即非足生影響於原判決之確實證據（最高法院
    72年第11次刑庭總會決議、85年台抗字第308 號、89年台抗
    字第63號、90年度台抗字第71號、92年度台抗字第295 號裁
    定參照）。復按，法院認為無再審理由者，應以裁定駁回之
    ，經前項裁定後，不得更以同一原因聲請再審，刑事訴訟法
    第434 條亦定有明文。
三、經查：
  (一)聲請人與巫明堂因車禍案件，於92年7 月26日至基隆市警察
    局第二分局安瀾橋派出所，接受呼氣酒精測試器之酒精濃度
    測試，先由巫明堂接受酒精濃度測試後，續由聲請人進行酒
    測，於測試完畢後，二人之酒測單號分別為「案號0052」、
    「案號0053」，且日期均顯示為「96年」，並均經員警以有
    手改方式，更正施測日期、時間等情，有酒精測試表2 紙（
    92年度偵字第2594號卷第9 頁）在卷可憑，並無聲請人所謂
    空白、跳號而變造情形；又該酒精測試器於91年8 月2 日經
    經濟部標準檢驗局檢定合格，檢定之有效期限為1 年，此有
    經濟部標準檢驗局呼氣酒精測試器檢定合格證書（本院92年
    度基交簡字第328 號卷第27頁）在卷可稽，而員警江健中係
    於92年7 月26日對聲請人實施酒精測試，未逾有效期限，且
    聲請人亦自承於受測前，確有飲酒之情事，則測試呈現聲請
    人呼氣中含有酒精濃度之結果難謂與事實不符，復巫明堂於
    與聲請人相近之時間，以同一台酒精測試器實施酒精測試，
    測試結果為合格，並未錯誤測出呼氣酒精濃度，此有酒精測
    試表2紙（92年度偵字第2594號卷第9頁）在卷為佐，亦徵該
    酒精測試器之準確度並無故障情事，因此，聲請人上開主張
    ，就形式上觀察，並不足以動搖原確定判決之確實證據，而
    有影響判決之結果可言。
  (二)另聲請人指摘證人江健中虛偽證言部分，並未經任何確定判
    決證明、所指摘檢察官聲請簡易判決處刑書所起訴內容與事
    實相反部分，亦指出有任何符合刑事訟訴法第420條第6款之
    新事實、新證據，足認聲請人應受無罪、免訴、免刑或輕於
    原判決所認罪名之判決之再審理由，是聲請人上開指摘顯無
    理由。
  (三)且聲請人所指上開證人之證言虛偽不實及上開酒測值報告單
    內容是否屬實、聲請簡易判決處刑書起訴內容與事實相反等
    節，於原審、上訴審、4 次再審及抗告審中業已存在，並經
    各該法院審酌後裁判在案，有本院92年度基交簡字第328 號
    刑事簡易判決、本院93年度交簡上字第4 號刑事判決、本院
    93年度聲簡再字第2 號刑事裁定、臺灣高等法院94年度抗字
    第214 號刑事裁定、本院94年度交聲簡再字第1 號刑事裁定
    、臺灣高等法院94年度交抗字第603 號裁定、本院95年度交
    聲簡再字第1 號裁定、臺灣高等法院96年度交抗字第96號刑
    事裁定、本院98年度聲再字第1 號、臺灣高等法院98年度抗
    字第864號裁定各1份存卷可憑，揆諸前揭最高法院刑庭總會
    決議及裁定意旨，聲請人此部分所指亦不符合刑事訴訟法第
    420 條第1 項第6 款所定提出再審之「發現確實之新證據」
    要件。況聲請人先後多次以上開證人江建中等人證言不實及
    酒測值報告單內容不可採、聲請簡易判決處刑書起訴內容與
    事實相反等為由聲請再審，多次提起再審，分別經本院93
    年度聲簡再字第2 號刑事裁定駁回其再審之聲請，並經臺灣
    高等法院94年度抗字第214 號刑事裁定駁回其抗告；本院
    以94年度交聲簡再字第1 號裁定駁回其再審之聲請，並經臺
    灣高等法院以94年度交抗字第603 號駁回其抗告確定；本
    院95年度交聲簡再字第1 號裁定駁回其再審之聲請，並臺灣
    高等法院96年度交抗字第96號刑事裁定駁回其抗告確定；
    本院98年度聲再字第1 號刑事裁定駁回其再審之聲請，並臺
    灣高等法院98年度抗字第864 號刑事裁定駁回其抗告確定，
    有前引各該裁定書及臺灣高等法院被告前案紀錄表在卷可參
    ，揆諸前揭說明，聲請人亦不得再以同一理由聲請再審。
  (四)至聲請人認其於曾提及欲告證人巫明堂假車禍真斂財及懷疑
    筆錄曾經刪除或竄改，然觀諸聲請人之警詢筆錄，並無上開
    記載，且該警詢筆錄亦經聲請人閱後簽名、捺印在案，且聲
    請人若認證人巫明堂有上開犯行，應訴由偵查機關另行調查
    ，聲請人以此作為聲請再審事由，顯有誤會，且亦不足以認
    定影響原判決之結果。
四、綜上所述，本件聲請人所舉之再審理由，均於法不合，其提
    起本件再審，為無理由，應予駁回，爰依刑事訴訟法第434
    條第1 項，裁定如主文。
中    華    民    國    99    年    5    月    31     日
                  刑事第四庭審判長法  官   齊  潔
                                  法  官   王慧惠
                                  法  官   周霙蘭
以上正本證明與原本無異。
對於本件裁定如有不服，應於收受送達後5日內，向本院提出抗
告書狀，敘述抗告之理由，抗告於臺灣高等法院。
中    華    民    國    99    年    5     月    31    日
                                  書記官   莊智凱

司法院資訊處製作；財團法人民間司法改革基金會備份。
